臺灣臺北地方法院刑事判決　　　　　　　　　　　　　九十年度易字第一八九四號
　　聲　請　人　臺灣臺北地方法院檢察署檢察官
　　被　　　告　戊○○
　　　　　　　　乙○○
右列被告等因妨害家庭等案件，經檢察官聲請以簡易判決處刑（九十年度偵字第一四
九六九號），惟本院刑事庭認不宜以簡易判決處刑（九十年度簡字第四一０四號），
移送適用通常程序審理，本院判決如左：
    主      文
戊○○連續與有配偶之人相姦，累犯，處有期徒刑肆月，如易科罰金，以參佰元折算
壹日。
乙○○部分公訴不受理。
    事      實
一、戊○○前於民國八十六年間因煙毒案件，經臺灣士林地方法院判處有期徒刑六月
    確定，八十七年十一月二十三日定其應執行刑為有期徒刑十月確定，於八十七年
    十月九日入監執行，八十七年十二月十九日執行完畢。其明知乙○○係甲○○之
    夫，為有配偶之人，竟趁甲○○南下工作不在家之機會，基於相姦之概括犯意，
    自八十九年十月間起至九十年五月間止，在臺北市北投區○○○路○段六十七號
    五樓及臺北縣新店市○○路七巷十號等乙○○之住、居所與乙○○相姦多次（乙○○通姦部分，業據甲○○撤回告訴），嗣甲○○因小孩告知戊○○常至家中居
    住，乃於八十九年十二月二十四日晚上七時許，返回臺北市北投區○○○路○段
    六十七號五樓家中查看，並與戊○○及乙○○發生衝突，九十年五月十四日晚上
    七時二十分許，甲○○再偕同警察至臺北縣新店市○○路七巷十號查訪時，相隔
    二十五分鐘後乙○○開門，竟反穿其內衣與戊○○同處屋內，甲○○始確知上情
    。
二、案經被害人甲○○訴由臺北縣警察局新店分局移送臺灣臺北地方法院檢察署檢察
    官聲請以簡易判決處刑，惟本院認不宜以簡易判決處刑，移送適用通常程序審理
    。
    理      由
壹、被告戊○○被訴相姦罪部分：
一、訊據被告戊○○固坦承其明知被告乙○○為有配偶之人，二人婚前即係朋友，曾
    多次在被告乙○○之住、居所與告訴人甲○○發生衝突等情，惟矢口否認其等有
    多次發生通、相姦之情事，辯稱：我介紹被告乙○○與告訴人結婚，因我與被告
    乙○○是朋友，他要我幫忙照顧小孩，我才到他的家中，另我會到被告乙○○新
    店之居所，是因我們要一起返回士林，我沒有在被告乙○○家中過夜或洗澡云云
    。經查，證人即告訴人之子女丁○○、丙○○於本院審理時均證稱：被告戊○○
    來我們臺北市北投區○○○路○段六十七號五樓家中時，都是與爸爸乙○○同睡
    一個房間，房門是關起來的，時間大約是證人丙○○於幼稚園大班、上小學之時
    ，她約二、三天來一次，都是在晚上十一、二點時候來的，來了就進爸爸房間，
    我有看到她在我家洗澡，但沒有換衣服，她來的時候，跟走的時候，穿的衣服都
    一樣等語，而證人等雖均年幼（分別就讀小學五年級、二年級），但對於時隔一
    年多前之事情猶能毫不猶豫地清楚敘述，尤以證人丙○○於事件當時年僅五、六
    歲，在與告訴人隔離訊問之情況下，仍對於被告戊○○來家中之時間及來時與離
    去之穿著留有深刻之記憶，足見其當庭所為之證述，非係出於告訴人之教導，乃
    其親身經歷之事實，本院因認證人等之證詞均堪以採信，被告戊○○辯稱是到被
    告乙○○家中照顧小孩一事，並無可採。次查，被告戊○○、乙○○於警訊中均
    坦承多次與告訴人在被告乙○○之住、居所發生衝突、拉扯，並因此接受警局之
    傳訊；又於九十年五月十四日晚上七時二十分許，告訴人再偕同警察至臺北縣新
    店市○○路七巷十號查訪時，被告乙○○於相隔二十五分鐘後始開門，並反穿其
    內衣與被告戊○○同處屋內等情，衡情，被告二人已知告訴人懷疑其二人有通、
    相姦之情事，告訴人並對被告戊○○提起傷害之告訴（詳見臺灣高法院被告全國
    前案紀錄表--臺灣士林地方法院九十年度簡字第一０六五號刑事簡易判決），竟
    仍於被告乙○○之住、居所多次相會，且於告訴人會同警察至上址查訪時，被告
    戊○○既辯稱二人是要一起返回士林，乃被告乙○○竟又為何在房內不穿上衣？
    此均益見被告二人關係之密切。綜上所述，本院認被告戊○○所辯均不足採信。
    本案事證明確，被告戊○○犯行堪以認定，應予依法論科。
二、核被告戊○○所為，係犯刑法第二百三十九條後段之相姦罪，其上開相姦犯行，
    時間緊接，方法相同，所犯係構成要件相同之罪名，顯係基於概括犯意而為之，
    為連續犯，應依刑法第五十六條規定，以一罪論，並加重其刑。查被告戊○○前
    曾於八十六年間因煙毒案件，經臺灣士林地方法院判處有期徒刑六月確定，八十
    七年十一月二十三日定其應執行刑為有期徒刑十月確定，於八十七年十月九日入
    監執行，八十七年十二月十九日執行完畢，此有臺灣高等法院被告全國前案紀錄
    表一件在卷可徵，其於刑之執行完畢五年之內再犯本件有期徒刑以上之罪，為累
    犯，應依刑法第四十七條規定遞加重其刑。爰審酌被告之品行、犯罪對告訴人家
    庭所生之影響、犯罪期間之長短及其犯罪後之態度等一切情狀，量處如主文所示
    之刑，並諭知易科罰金之折算標準，以資懲儆。
貳、被告乙○○被訴通姦罪及傷害罪部分：
一、聲請意旨略以：被告乙○○係告訴人甲○○之夫，為有配偶之人，竟基於概括之
    犯意，與被告戊○○於上開時、地為通姦行為多次。另又基於傷害之概括犯意，
    於八十九年十二月二十四日（聲請書誤載為十四日）晚上七時許及九十年五月十
    日上午九時十五分許，在其上址住、居所毆打告訴人，致告訴人分別受有頸部瘀
    傷、下頷浮腫、右小指瘀傷等傷害及右上臂皮下瘀血、右手肘皮下瘀血、左大腿
    皮下瘀血等傷害，因認被告乙○○連續涉犯刑法第二百三十九條前段之通姦罪嫌
    及同法第二百七十七條第一項之傷害罪嫌等語。
二、按告訴乃論之罪，告訴人於第一審辯論終結前得撤回其告訴，又告訴經撤回者，
    應諭知不受理之判決，刑事訴訟法第二百三十八條第一項、第三百零三條第三款
    定有明文。查本件告訴人告訴被告乙○○傷害等案件，聲請人臺灣臺北地方法院
    檢察署檢察官認係連續涉犯刑法第二百三十九條前段之通姦罪嫌及同法第二百七
    十七條第一項之傷害罪嫌，依同法第二百四十五條第一項及同法第二百八十七條
    本文規定，須告訴乃論，茲聲請人於九十年十一月二十三日聲請以簡易判決處刑
    後，告訴人於同年月三十日具狀撤回其告訴，依照上開說明，被告乙○○涉犯連
    續通姦罪嫌及連續傷害罪嫌部分，爰不經言詞辯論，逕為不受理判決之諭知。
據上論斷，應依刑事訴訟法第四百五十二條、第二百九十九條第一項前段、第三百零
三條第三款、第三百零七條，刑法第五十六條、第二百三十九條、第四十七條、第四
十一條第一項前段，罰金罰鍰提高標準條例第二條判決如主文。
本案經檢察官蔡佳玲到庭執行職務。
中      華      民      國    九十一    年      五      月    二十七    日
                                    臺灣臺北地方法院刑事第五庭
                                        法  官  朱夢蘋
右正本證明與原本無異。
如不服本判決應於送達後十日內向本院提出上訴狀
                                        書記官  周小玲
中      華      民      國    九十一    年      五      月      三十    日
附錄：
刑法第二百三十九條
有配偶而與人通姦者，處一年以下有期徒刑。其相姦者，亦同。
